最高法院刑事判決　　　　　　　　　　　　　　　九十一年度台上字第五一一三號
　　上　訴　人　甲○○
　　選任辯護人　劉有德律師
右上訴人因違反槍砲彈藥刀械管制條例案件，不服台灣高等法院台中分院中華民國八
十九年六月七日第二審判決（八十九年度上訴字第四一五號，起訴案號：台灣台中地
方法院檢察署八十八年度偵字第一九八五六號），提起上訴，本院判決如左：
    主  文
上訴駁回。
    理  由
按刑事訴訟法第三百七十七條規定：上訴於第三審法院，非以判決違背法令為理由，
不得為之。是提起第三審上訴，應以原判決違背法令為理由，係屬法定要件。如果上
訴理由係對原審已調查明確並於判決內論駁或說明之事項，徒憑己見重為事實上之爭
辯，或任意指摘，顯與法律規定得為第三審上訴理由之違法情形不相適合時，即應認
其上訴為違背法律上之程式，予以駁回。上訴意旨略稱：(一)扣案改造九○貝瑞塔玩具
手槍之塑膠槍管內阻鐵，於購買時已被拆除，為一不完整而有瑕疵之玩具手槍，且其
槍管為塑膠材質，於發射子彈時容易破裂而傷及持槍者，任何人不至為此自傷行為，
應認其不具殺傷力，較為適宜；內政部警政署刑事警察局對本案槍枝是否具殺傷力未
作明確認定，其鑑驗通知書所附殺傷力說明，係以完整槍枝實驗之結果，原審未再送
重為鑑定，而以該鑑驗內容作為認定扣案槍枝具殺傷力之依據，自有調查職責未盡及
認定事實不依證據之違法。(二)上訴人於警訊供陳試射扣案槍枝時，槍管破裂等情，足
證該槍枝有瑕疵而不具殺傷力，原審對此有利於上訴人之證據未予審酌及說明不採之
理由，亦有違誤。(三)上訴人於扣案槍枝未被查獲前，主動向警員供出持有槍枝並帶警
起出，縱非自首，亦屬自白，原判決未依自首減輕其刑，量刑時又未審酌上訴人有自
白之犯罪後態度情形，仍維持第一審關於此部分之判決，有違罪刑比例原則云云。
惟查：原判決維持第一審關於未經許可持有改造九○貝瑞塔手槍部分，論處上訴人未
經許可持有可發射子彈具有殺傷力之槍枝（累犯）罪刑之判決，駁回上訴人在第二審
關於該部分之上訴，係依憑上訴人之供述、扣案槍枝及內政部警政署刑事警察局八十
八年十月五日刑鑑字第九九四三九號鑑驗通知書及所附槍枝殺傷力鑑驗說明等證據，
為其論罪之基礎，並敘明：扣案槍枝經送鑑驗結果，認係仿ＢＥＲＥＴＴＡ廠半自動
手槍製造之金屬玩具手槍拆除塑膠槍管內阻鐵改造而成，以擊發底火（藥）引爆裝填
子彈內火藥為發射動力，其擊發機械性能良好，依對同型式同材質之槍枝實驗結果，
倘裝填子彈適當（即裝填底火、適量火藥及金屬彈丸等使成為適合送鑑槍枝擊發，構
造完整之子彈），則其最具威力之發射動能，均可達每平方公分二十焦耳以上，足以
穿入人體皮膚層，認具有殺傷力，上訴人並供承確曾試射該扣案槍枝，事後將之藏放
於其友人住處走廊之髒衣堆中，足見其明知上開槍枝確經改造具殺傷力且非合法持有
，所聲請重新鑑定，並無必要，及警方於查獲上訴人持有子彈後，即對其未經許可持
有槍枝之犯行，產生合理懷疑，上訴人先則否認，後經其母勸說，始供出槍枝置放處
等情，經承辦警員陳昭谷證述在卷，上訴人雖有自白，並不符合刑法第六十二條之自
首減刑要件各等情，其推理論斷於證據法則並無違背。另上訴人於警訊固稱槍管於試
射時破裂，於第一審則稱警訊所言不實在，原審未予審酌，於認定事實尚無影響。又
第一審判決已載明其審酌上訴人「犯罪後態度尚稱良好」等而為量刑，自難認漏未審
酌上訴人事後自白犯罪之情狀，原審予以維持，亦無不合。上訴意旨係對原審已調查
明確並於判決內論駁或說明之事項，徒憑己見重為事實上之爭辯，或任意指摘，自與
法律規定得為第三審上訴理由之違法情形不相適合。綜上說明，應認本件上訴違背法
律上之程式，予以駁回。
據上論結，應依刑事訴訟法第三百九十五條前段，判決如主文。
中      華      民      國    九十一    年      九      月     十二     日
                              最高法院刑事第十一庭
                                  審判長法官  呂  潮  澤
                                        法官  白  文  漳
                                        法官  陳  世  雄
                                        法官  孫  增  同
                                        法官  林  開  任
      右正本證明與原本無異
                                              書  記  官
中      華      民      國    九十一    年      九      月     十七     日
